【裁判字號】    90,上訴,539
【裁判日期】    900418
【裁判案由】    毒品危害防制條例
【裁判全文】
臺灣高等法院刑事判決                              九十年度上訴字第五三九號
    上  訴  人
    即  被  告  甲○○
右上訴人因毒品危害防制條例案件，不服臺灣基隆地方法院八十九年度訴字第六九九
號，中華民國八十九年十二月十四日第一審判決（起訴案號：臺灣基隆地方法院檢察
署八十九年度偵字第三一五七號、八十九年度毒偵字第一七六六號）提起上訴，本院
判決如左：
    主  文
上訴駁回。
    事  實
一、甲○○於民國八十四年四月間因違反肅清煙毒條例案件，經臺灣板橋地方法院判
    處有期徒刑三年四月確定；又於八十四年七月間因違反同條例案件，經臺灣板橋
    地方法院判處有期徒刑三年四月確定；上開二罪接續執行，於八十六年十二月九
    日假釋出監，縮短刑期期滿日期為九十年七月六日（未構成累犯）。明知海洛因
    係第一級毒品，不得轉讓，竟於八十九年七月三十日下午，在臺北縣金山鄉○○
    ○路六十六巷六弄十七號三樓住處，無償提供其供自己施用而持有之海洛因少許
    數量予葉志雄施用一次。嗣為警於八十九年七月三十一日下午七時三十分許，在
    臺北縣金山鄉○○○路六十六巷六弄十七號二樓乙○○住處查獲。
二、案經臺北縣警察局汐止分局報請臺灣基隆地方法院檢察署檢察官偵查起訴。
    理  由
一、訊據上訴人即被告甲○○否認轉讓第一級毒品海洛因之犯行，辯稱：係葉志雄未
    經伊同意，自行拿取海洛因施用云云。惟查被告轉讓海洛因予葉志雄之事實，業
    據其於偵查中坦承：「（問：八十九年七月三十日請葉志雄用海洛因？）對，請
    過一次，我們是好朋友，不用代價的」等語（見八十九度偵字第三一五七號偵查
    卷第三十九頁反面），核與葉志雄於偵查中證稱：「（問：海洛因何來？）是甲
    ○○給我的，他只給我一次，就是八十九年七月三十日。我並沒有向甲○○購買
    過海洛因」等情相符，參以證人葉志雄於八十九年七月三十一日為警查獲所採尿
    液經檢驗結果，確呈嗎啡陽性反應，此有上開基隆市衛生局檢驗成績書暨臺北縣
    警察局汐止分局人犯尿液檢體編號對照表在卷可佐，足徵證人葉志雄上開指證情
    節非虛，被告於偵查中之自白與事實相符，其事後空言否認，顯係卸責之詞，不
    足採信，其犯行足堪認定。
二、按毒品危害防制條例業於八十六年十月三十日經立法院三讀通過，經總統於八十
    七年五月二十日公布施行，自同年月二十二日起生效，該條例第二條第二項第一
    款、第二款已將海洛因、安非他命各列為第一級、第二級毒品管制，不得非法製
    造、運輸、販賣、轉讓、施用或持有。被告轉讓海洛因予葉志雄施用之行為，核
    係觸犯毒品危害防制條例第八條第一項之轉讓第一級毒品罪。被告持有海洛因之
    低度行為，應為轉讓毒品之高度行為所吸收，不另論罪。原審認被告罪證明確，
    適用毒品危害防制條例第八條第一項之規定及審酌被告轉讓毒品之次數、所造成
    戕害他人身心之影響及其犯罪動機、手段、品行、智識程度、犯罪之態度等一切
    情狀，量處一年二月。其認事用法及量刑尚無不合。被告上訴意旨仍執陳詞，否
    認轉讓第一級毒品海洛因犯行，為無理由，應予駁回。
據上論斷，應依刑事訴訟法第三百六十八條，判決如主文。
本案經檢察官郭啟東到庭執行職務。
中      華      民      國      九十      年      四      月    十八    日
                              臺灣高等法院刑事第二十一庭
                                  審判長法  官  葉  騰  瑞
                    法  官  江  國  華
                                        法  官  莊  明  彰
右正本證明與原本無異。
如不服本判決應於收受送達後十日內向本院提出上訴書狀，其未敘述上訴之理由者並
得於提起上訴後十日內向本院補提理由書（均須按他造當事人之人數附繕本）。
                                        書記官  廖  嫣  雯
中      華      民      國      九十      年      四      月    十九    日
附錄：本判決論罪科刑法條全文
毒品危害防制條例第八條：
轉讓第一級毒品者，處一年以上七年以下有期徒刑，得併科新台幣一百萬元以下罰金
。
轉讓第二級毒品者，處六月以上五年以下有期徒刑，得併科新台幣七十萬元以下罰金
。
轉讓第三級毒品者，處三年以下有期徒刑，得併科新台幣三十萬元以下罰金。
前三項之未遂犯罰之。


司法院資訊處製作；財團法人民間司法改革基金會備份。
